臺灣臺中地方法院刑事判決　　　　　　　　　　　　九十三年度易字第二七二號
　　公　訴　人　臺灣臺中地方法院檢察署檢察官
　　被　　　告　庚○○
　　　　　　　　辛○○
　　右　一　人　李仲景律師
　　選任辯護人
右列被告等因違反電子遊戲場業管理條例等案件，經檢察官聲請以簡易判決處刑（聲
請案號：九十三年度偵字第一四二三七號），本院臺中簡易庭認不宜以簡易判決處刑
，簽移本院刑事庭改依通常程序審理，及檢察官移
一○號、第一八一三九號），本院判決如左：
    主  文
廖祺弘共同連續違反未依電子遊戲場業管理條例規定辦理營利事業登記者，不得經營
電子遊戲場業之規定，處有期徒刑肆月，如易科罰金，以參佰元折算壹日。扣案如附
表所示之電子遊戲機計拾參台（均各含ＩＣ板壹塊）及代幣計伍佰陸拾陸枚，均沒收
。
庚○○共同違反未依電子遊戲場業管理條例規定辦理營利事業登記者，不得經營電子
遊戲場業之規定，處拘役貳拾日，如易科罰金，以參佰元折算壹日。扣案如附表編號
一至三號所示之電子遊戲機計伍台（均各含ＩＣ板壹塊）及代幣壹佰玖拾枚，均沒收
。
    事  實
一、廖祺弘係設於臺中市○○街八二號一樓之「紅蘿蔔便利商店」、臺中市○○路二
    之二七號「紅蘿蔔超商」及臺中市○○路三六六號「和記便利商店」之負責人，
    明知其並未依電子遊戲場業管理條例規定辦理營業事業登記，不得經營電子遊戲
    場業，竟未依電子遊戲場業管理條例規定辦理營利事業登記，即基於違反未依電
    子遊戲場業管理條例規定辦理營利事業登記者，不得經營電子遊戲場業規定及在
    公眾得出入場所賭博之概括犯意，（一）自民國九十三年七月二十日起，在臺中
    市○○街八二號一樓「紅蘿蔔便利商店」之公眾得出入之場所，擅自擺設其所有
    如附表編號一至三號所示之電子遊戲機「大舞台小瑪琍」一台、「世界杯彈珠台
    」二台、「滿貫大亨麻將」二台經營電子遊戲場業牟利，並利用上開電子遊戲機
    連續與不特定之人賭博財物，且僱用具共同違反未依電子遊戲場業管理條例規定
    辦理營利事業登記者，不得經營電子遊戲場業規定之犯意聯絡及在公眾得出入場
    所賭博之概括犯意聯絡之庚○○自九十三年七月二十三日起在該店擔任店員負責
    為賭客兌換代幣等事宜，渠等賭博之方式為：由賭客先以新臺幣（下同）十元兌
    換一枚代幣，再以該代幣投入電玩機台後押分，如中彩即可得一至九十九倍之分
    數，再以所得分數兌換商店內等值之商品（每一分可兌換一元價值之商品，無金
    額限制），如未押中，則所投入之金錢即歸廖祺弘贏得。嗣於同年八月十日二十
    三時三十五分許，適有賭客丙○○、甲○○、丁○○○（均另行審結）在該處賭
    博時，為警當場查獲，並扣得上開電子遊戲機五台（各含ＩＣ板一塊）及機具內
    之賭資代幣一百九十枚。（二）自九十三年八月一日起，在臺中市○○路三六六
    號「和記便利商店」內，擅自擺設其所有如附表編號四至五號所示之電子遊戲機
    「大舞台小瑪琍」、「滿貫大亨麻將」各一台供不特定之客人投注把玩，以資經
    營電子遊戲場業營利，同時並僱用具共同犯意聯絡之戊○○（自九十三年六月間
    起即在該店擔任店員，業經檢察官為職權不起訴處分）擔任店員。嗣於九十三年
    九月一日二十一時五分許，為警於上址查獲，並扣得上開電子遊戲機二台。（三
    ）自九十三年九月二十七日起，在臺中市○○路三六六號「和記便利商店」，擅
    自擺設其所有如附表編號六至七號所示之「大舞台小瑪莉」及「滿貫大亨麻將」
    各一台。嗣於九十三年十月一日二十二時許，在上址「和記便利商店」為警查獲
    ，並扣得上開電子遊戲機二台及機具內之代幣計三百七十六枚。（四）自九十三
    年十月五日起，在臺中市○○路二之二七號「紅蘿蔔超商」店內，擅自擺設其所
    有如附表編號八至十一號所示之「大舞台小瑪琍」一台、「孔雀王二代」一台、
    「喜從天降」一台及「滿貫大亨麻將」一台供不特定之客人投注把玩，以資經營
    電子遊戲場業營利，同時並僱用具共同犯意聯絡之張凱為（自九十三年八月間起
    即在該店擔任店員，經檢察官為不起訴處分）在該店擔任店員，負責為賭客兌換
    代幣等事宜。嗣於九十三年十月十三日二十一時二十分許，在上址為警查獲顧客
    莊詠存適在該店把玩「大舞台小瑪琍」，並扣得上開電子遊戲機四台，而查獲上
    情。
二、案經臺中市警察局第一分局報告臺灣臺中地方法院檢察署檢察官偵查後，聲請以
    簡易判決處刑，本院臺中簡易庭認為不宜以簡易判決處刑，簽移本院刑事庭改依
    通常程序審理及檢察官移送併辦。
    理  由
一、右揭事實，業據被告廖祺弘及庚○○於警詢及偵審中坦承不諱，核與證人甲○○
    、丁○○○於警詢及偵審中；證人丙○○、戊○○、張凱為於警詢及偵查中、證
    人莊詠存於警詢中證述情節相符，並有卷附之現場單、照片等件及上揭扣案之電
    子遊戲機計十三台及代幣計五百六十六枚可資佐證，足認被告廖祺弘及庚○○二
    人之自白均與事實相符，堪可採信。綜上所述，本案事證明確，被告廖祺弘及庚○○二人犯行均堪認定。
二、按意思之聯絡並不限於事前有所謀議，即僅於行為當時有共同犯意之聯絡者，亦
    屬之，且其表示之方法，亦不以明示通謀為必要，即相互間有默示之合致，亦無
    不可（最高法院七十三年度臺上字第二三六四號判例意旨參照）。查，電子遊戲
    場業之經營，非僅「單純擺設」電子遊戲機具為已足，舉凡所擺設電子遊戲機具
    現場之管理及供顧客兌換代幣把玩等均應屬經營行為之內。本案被告廖祺弘未依
    電子遊戲場業管理條例之規定，辦理營利事業登記證，即擅自在上揭四家商店設
    置電子遊戲機供人把玩，並由戊○○、張凱為及被告庚○○等人擔任店員，負責
    看顧店內電子遊戲機，其中張凱為及被告庚○○且均負責為顧客兌換把玩電子遊
    戲機所需之代幣，業據戊○○、張凱為及被告廖祺弘及庚○○等人分別供陳在卷
    ，自堪認定。是核被告廖祺弘及庚○○二人所為，均係違反電子遊戲場業管理條
    例第十五條之未辦理營利事業登記，不得經營電子遊戲場業之規定，應依同條例
    第二十二條之規定處罰及刑法第二百六十六條第一項前段之在公眾得出入之場所
    賭博財物罪。被告廖祺弘與庚○○，就上開二罪間；被告廖祺弘與戊○○、張凱
    為間，就右揭違反電子遊戲場業管理條例犯行部分，分別具有犯意之聯絡與行為
    之分擔，均為共同正犯。且查，張凱為雖經檢察官為不起訴處分，有該不起訴處
    分書一份在卷可稽，惟揆諸上開說明，張凱為既與被告廖祺弘具有犯意聯絡，且
    有分擔經營電子遊戲場業之構成要件行為，即仍屬共同正犯，附此說明。再被告
    廖祺弘與庚○○二人多次利用賭博性電動機具與不特定之人賭博財物犯行，均時
    間緊接，手法相同，所犯又係同一犯罪構成要件之罪，顯均係基於概括犯意反覆
    為之，應各依刑法第五十六條規定以一罪論，並加重其刑。又被告廖祺弘所犯違
    反電子遊戲場業管理條例犯行部分，亦時間緊接，手法相同，觸犯構成要件相同
    之罪，顯係基於概括犯意反覆為之，亦屬連續犯，應依刑法第五十六條規定論以
    一罪，並加重其刑。被告廖祺弘如事實欄一（二）至（四）部分所示犯行，雖未
    據檢察官起訴，惟既與經起訴之違反電子遊戲場業管理條例犯行部分，具有連續
    犯之裁判上一罪關係，而為起訴效力所及，其中如事實欄一（二）至（三）部分
    ，且經檢察官移送併辦，本院自應併予審理，附此敘明。再被告廖祺弘與庚○○
    二人所犯電子遊戲場業管理條例第二十二條之罪及連續在公眾得出入之場所賭博
    財物罪二罪間，有方法結果牽連犯之裁判上一罪關係，應從一重之電子遊戲場業
    管理條例第二十二條之罪處斷。爰分別審酌被告廖祺弘及庚○○二人前均無犯罪
    前科，有臺灣高等法院被告全國前案紀錄表及臺灣臺中地方法院檢察署刑案資料
    查註紀錄表各一份在卷可按；被告廖祺弘為貪圖利益，在為警查獲違反電子遊戲
    場業管理條例及賭博行為後，復續為違反電子遊戲場業管理條例行為，惡性非輕
    ，被告庚○○僅係受僱之店員，犯罪情節較輕、渠二人犯罪手段尚屬平和，所生
    社會危害尚屬輕微，及被告二人犯罪後均坦承犯行之態度等一切情狀，分別量處
    如主文所示之刑，並均諭知易科罰金之折算標準。扣案如附表編號一至三號所示
    之電子遊戲機具（各含ＩＣ板一塊），為當場賭博之器具；如事實欄一（一）部
    分所示扣案機台內之代幣一百九十枚，均係在上開機具內之財物，核屬在賭檯之
    財物，均應依刑法第二百六十六條第二項規定予以宣告沒收。又扣案如附表編號
    四至十一號所示之電子遊戲機具（各含ＩＣ板一塊）計八台及如事實欄一（四）
    部分所示扣案機台內之代幣三百七十六枚，均係被告廖祺弘所有供犯違反電子遊
    戲場業管理條例犯罪所用之物，均應依刑法第三十八條第一項第二款規定予以宣
    告沒收。
三、檢察官移送併辦意旨（九十三年度偵字第一五六一○號）另略以：被告廖祺弘自
    九十三年八月一日起，在臺中市○○路三六六號「和記便利商店」內，擺設電子
    遊戲機「神秘魔法石彈珠台」、「ＪＡＷＳ彈珠台」及「ＫＫ星單機台」各一台
    供不特定之客人投注把玩，以資經營電子遊戲場業營利。嗣於九十三年九月一日
    二十一時五分許，為警於上址查獲，被告廖祺弘此部分違反電子遊戲場業管理條
    例犯嫌與右開經起訴部分具有連續犯之裁判上一罪關係云云。訊據被告廖祺弘堅
    決否認此部分犯行，辯稱：「神秘魔法石彈珠台」、「ＪＡＷＳ彈珠台」及「Ｋ
    Ｋ星單機台」，係戊○○與乙○○接洽，提供「和記便利商店」店外之騎樓處，
    供乙○○擺設，戊○○僅對伊說有人要來寄台，伊即表同意，但伊並不知寄台之
    人即為乙○○等語。經查，被告所辯核與證人即參與查獲本案之證人己○○於本
    院審理中結證：右述查獲之二台彈珠台及ＫＫ星單機台均係在「和記便利商店」
    外之騎樓處查獲，查獲當時只有戊○○在場，伊有詢問戊○○，戊○○稱店外之
    彈珠台是另外有人寄放等語，及證人乙○○於本院審理中結證：扣案之「神秘魔
    法石彈珠台」、「ＪＡＷＳ彈珠台」及「ＫＫ星單機台」均為伊所有，伊係與戊○○接洽寄放，該三台均屬販賣機，並非電子遊戲場業管理條例所規定之電子遊
    戲機。警察查獲當時「ＫＫ星單機台」內所販賣之物品已被買完，「神秘魔法石
    彈珠台」及「ＪＡＷＳ彈珠台」裡面則均尚有手機吊飾、手錶等待售物品等語情
    節相符，並有乙○○提出之營利事業登記證影本、經濟部九十一年九月十六日經
    商字第○九一○二二○九二四○號、九十二年四月三十日經商字第○九二○二○
    九二一七○號、八十九年五月二十四日經（八九）商七字第八九二○九三三一號
    函各一份在卷可稽（見本院卷第四○、四一、及四三頁）。且查，證人己○○於
    審理中雖證稱：該三台機台查獲時，機台內均未擺設待售物品云云，惟經本院調
    取九十三年度偵字第一五六一○號原卷（檢察官係以影卷移送併辦）結果，發現
    該卷第二十三頁之彩色照片，其中最右下方之放大照片可明顯看出，機台內確實
    吊有物品，且證人己○○於審理中當庭提出之扣案機台照片，亦可看出照片左側
    確實吊有物品，有該張照片在卷可按，是證人乙○○於審理中結證稱：該三台機
    台係屬販賣機等語，已非無據。況乙○○所提出之機台貼有本台為禮品販賣機等
    字樣之字條，亦有證人己○○提出之上開照片在卷可憑，自難僅以乙○○與戊○○接洽讓乙○○在騎樓處擺設扣案之「神秘魔法石彈珠台」、「ＪＡＷＳ彈珠台
    」及「ＫＫ星單機台」，經戊○○轉達被告廖祺弘後，被告廖祺弘亦表同意一節
    ，遽認被告廖祺弘犯有此部分違反電子遊戲場業管理條例犯行。此外，復查無其
    他積極證據足認被告廖祺弘犯有此部分違反電子遊戲場業管理條例罪行而與右揭
    經檢察官起訴部分犯行具有連續犯之裁判上一罪關係，則被告廖祺弘此部分經檢
    察官移送併辦部分，即非起訴效力所及，本院無從審理，應退回檢察官處理，併
    此指明。
據上論斷，應依刑事訴訟法第四百五十二條、第二百九十九條第一項前段，電子遊戲
場業管理條例第二十二條，刑法第十一條前段、第二十八條、第五十六條、第二百六
十六條第一項前段、第二項、第五十五條、第四十一條第一項前段、第三十八條第一
項第二款，罰金罰鍰提高標準條例第一條前段、第二條，判決如主文。
中      華      民      國    九十三    年     十二     月     三十     日
                                      臺灣臺中地方法院刑事第十庭
                                        審判長法  官  郭  瑞  祥
                                              法  官  陳  得  利
                                              法  官  江  奇  峰
右正本證明與原本無異。
如不服本判決，應於判決送達後十日內向本院提出上訴狀，上訴於臺灣高等法院臺中
分院( 須附繕本 )。
                                              書記官
中      華      民      國    九十三    年     十二     月     三十     日
附錄論罪科刑法條
電子遊戲場業管理條例第十五條
未依本條例規定辦理營利事業登記者，不得經營電子遊戲場業。
電子遊戲場業管理條例第二十二條
違反第十五條規定者，處行為人一年以下有期徒刑、拘役或科或併科新台幣五十萬元
以上二百五十萬元以下罰金。
刑法第二百六十六條（罰金已提高十倍）：
在公共場所或公眾得出入之場所賭博財物者，處一千元以下罰金。但以供人暫時娛樂
之物為賭者，不在此限。
當場賭博之器具與在賭檯或兌換籌碼處之財物，不問屬於犯人與否，沒收之。
附表
┌──┬──────────────┬───────┐
│編號│電子遊戲機名稱              │數量          │
├──┼──────────────┼───────┤
│一  │大舞台小瑪琍（含ＩＣ板一塊）│一            │
├──┼──────────────┼───────┤
│二  │世界盃彈珠台（含ＩＣ板一塊）│二            │
├──┼──────────────┼───────┤
│三  │滿貫大亨麻將（含ＩＣ板一塊）│二            │
├──┼──────────────┼───────┤
│四  │大舞台小瑪琍（含ＩＣ板一塊）│一            │
├──┼──────────────┼───────┤
│五  │滿貫大亨麻將（含ＩＣ板一塊）│一            │
├──┼──────────────┼───────┤
│六  │大舞台小瑪琍（變異體，含ＩＣ│一            │
│    │板一塊）                    │              │
├──┼──────────────┼───────┤
│七  │滿貫大亨麻將（含ＩＣ板一塊）│一            │
├──┼──────────────┼───────┤
│八  │大舞台小瑪琍（含ＩＣ板一塊）│一            │
├──┼──────────────┼───────┤
│九  │孔雀王二代（含ＩＣ板一塊）  │一            │
├──┼──────────────┼───────┤
│十  │喜從天降（含ＩＣ板一塊）    │一            │
├──┼──────────────┼───────┤
│十一│滿貫大亨麻將（含ＩＣ板一塊）│一            │
└──┴──────────────┴───────┘
